臺灣高等法院臺中分院刑事判決　　 100年度侵上訴字第1657號
上　訴　人　臺灣臺中地方法院檢察署檢察官
上　訴　人
即　被　告　謝儀成
指定辯護人　林忠宏律師
上列上訴人因被告妨害性自主罪案件，不服臺灣臺中地方法院99
年度訴字第2490號中華民國100年6月15日第一審判決（起訴案號
：臺灣臺中地方法院檢察署98年度偵字第27731號），提起上訴
，本院判決如下：
    主  文
原判決關於強制罪部分及定執行刑均撤銷。
謝儀成對於女子以強暴之方法，而為猥褻之行為，累犯，處有期
徒刑壹年陸月。
其他上訴駁回。
謝儀成撤銷改判部分與上訴駁回部分，應執行有期徒刑壹年捌月
。
    犯罪事實 
一、謝儀成前於民國（下同）97年間因詐欺案件，經臺灣臺中地
    方法院判處有期徒刑3月確定，甫於98年8月7日執行完畢。
    詎其於98年11月21日22、23時許，在其居住之臺中市○區○
    ○路合作大樓6樓之53號套房內，因顏敬倫欲介紹謝儀成與
    Ａ女（代號000000000，79年12月生，真實姓名年籍詳卷，
    下稱Ａ女）認識並成為義父義女關係，謝儀成乃與顏敬倫（
    綽號「小黑」）、Ａ女、秦孟瑋（綽號「小黑人」）、張力
    予等人一同圍坐飲酒談天，席間，謝儀成竟基於意圖性騷擾
    之接續犯意，利用Ａ女坐在其右手邊之機會，乘Ａ女不及抗
    拒之際，突然徒手將Ａ女之頭部往其方向拉近，接續親吻Ａ
    女之臉頰2次、嘴唇1次，各次均歷時約2至3秒；嗣顏敬倫不
    勝酒力，離席至廁所嘔吐，秦孟瑋、張力予亦離席前往廁所
    關心顏敬倫，謝儀成復乘Ａ女不及抗拒之際，又突然徒手將
    Ａ女之頭部往其方向拉近，接續親吻Ａ女之臉頰1次、嘴唇1
    次，各次亦歷時約2至3秒。Ａ女受此對待，心生不悅，待顏
    敬倫等人回座後，即表達欲返家之意，謝儀成乃要求顏敬倫
    、秦孟瑋、張力予3人先行離開上開套房，有話單獨與Ａ女
    談，Ａ女一時錯愕，不知如何反應，而顏敬倫等3人則誤以
    為謝儀成要與Ａ女談認義父義女之事，遂不疑有他，而依謝
    儀成要求移至門外等候。謝儀成將房門關上後，見Ａ女涉世
    未深，警覺戒備之心不足，且屋內已無旁人，竟基於強制猥
    褻之犯意，違反Ａ女之意願，先脫去自身之外褲（僅著內褲
    ），坐在上開套房內之床邊，待Ａ女應其要求靠近床邊，即
    突然強力抓住Ａ女之右手往其陰莖靠近，欲使Ａ女為撫摸其
    陰莖，惟遭Ａ女立即拒絕掙脫，而未觸及謝儀成之陰莖，謝
    儀成復要求Ａ女坐在床邊，隨即側躺緊摟住Ａ女往床內移動
    ，並以其左、右手分別抓住Ａ女之右、左手，復以一腳壓在
    Ａ女之雙腳上，致Ａ女無法掙脫後，謝儀成旋將其右手伸入
    Ａ女之上衣下擺，撫摸Ａ女之腹部，並欲往下撫摸Ａ女之陰
    阜，惟Ａ女立即阻擋抗拒，並以左手拉制謝儀成之右手，謝
    儀成因而無法撫摸Ａ女之陰阜，繼之謝儀成欲往上撫摸Ａ女
    之胸部，惟亦遭Ａ女立即阻擋抗拒，並以左手拉制謝儀成之
    右手，謝儀成因而亦無法撫摸Ａ女之胸部，惟謝儀成已伸入
    Ａ女衣物內並撫摸Ａ女胸部下端到肚臍下圍處得逞，而Ａ女
    遭謝儀成強行撫摸過程中，一邊抵抗一邊向外呼喊「小黑（
    即顏敬倫）」求救，謝儀成又以手摀住Ａ女嘴部，禁止Ａ女
    叫喊。嗣因在門外等候之顏敬倫等3人聽聞Ａ女之竭力呼救
    ，不斷猛力拍打上開套房之房門要求謝儀成開門，謝儀成始
    起身開門，顏敬倫等3人進入上開套房內，見Ａ女衣衫不整
    在床上哭泣，謝儀成下半身僅著內褲，乃發覺有異，而將Ａ
    女帶離上開套房。嗣顏敬倫等人及隨後聞訊而來之其它多名
    友人（年籍資料不詳）要求謝儀成至樓下接受質問，適有巡
    邏員警經過而報警處理，始查悉上情。
二、案經Ａ女訴由臺中市政府警察局婦幼警察隊報請臺灣臺中地
    方法院檢察署檢察官偵查起訴。
    理    由
壹、證據能力部分：
一、按檢察官職司追訴犯罪，就審判程序之訴訟構造言，檢察官
    係屬與被告對立之當事人一方，偵查中對被告以外之人所為
    之偵查筆錄，或被告以外之人向檢察官所提之書面陳述，性
    質上均屬傳聞證據。在理論上，如未予被告反對詰問、適當
    辯解之機會，一律准其為證據，似有違當事人進行主義之精
    神，對被告之防禦權亦有所妨礙；然而現階段刑事訴訟法規
    定檢察官代表國家偵查犯罪、實施公訴，必須對於被告之犯
    罪事實負舉證之責，依法其有訊問被告、證人及鑑定人之權
    ，證人、鑑定人且須具結，而實務運作時，偵查中檢察官向
    被告以外之人所取得之陳述，原則上均能遵守法律規定，不
    致違法取供，其可信性極高，為兼顧理論與實務，乃於修正
    刑事訴訟法時，增列第159條之1第2項，明定被告以外之人
    於偵查中向檢察官所為陳述，除顯有不可信之情況外，得為
    證據（最高法院95年度台上字第1044號判決要旨參照）。復
    按刑事訴訟法第159條之1第2項，明定被告以外之人於偵查
    中向檢察官所為陳述，除顯有不可信之情況者外，得為證據
    ；所謂「不可信之情況」，由法院審酌被告以外之人於陳述
    時之外在環境及情況而為判斷；而被告以外之人於偵查時，
    是否與被告對質，與其陳述時之外在環境並無必然之關聯，
    自不得以偵查中未經被告詰問，逕認該陳述無證據能力；至
    該等陳述與事實是否相符，要屬證據證明力之問題，與證據
    能力之有無，不容混淆（最高法院94年度台上字第7132號、
    95年度台上字第1585號等判決要旨參照）。又證人於檢察官
    偵查中所為之陳述，審酌該陳述作成之客觀條件及環境，認
    其心理狀態健全，並無受到脅迫、利誘或詐欺，自非顯有不
    可信之情形，依刑事訴訟法第159條之1第2項之規定，亦得
    為證據（最高法院95年度台上字第934號判決要旨參照）。
    查下列經本院列為本案證據之被告以外之人於檢察官偵查時
    所為之證述，依據偵訊過程及筆錄記載，可徵渠等於檢察官
    偵查中為陳述時，並無任何遭受外力不當干涉之顯不可信之
    情況；而被告於本院審理時，亦無具體指陳該等證述作成時
    ，有何外在環境及情況足以影響證人證述之任意性及真實性
    ，而有何顯有不可信之情況者；再者，告訴人Ａ女、證人顏
    敬倫、秦孟瑋、張力予於原審審理時，均以證人身分傳喚、
    提解到庭作證，並予被告對質詰問之機會，另告訴人Ａ女、
    張力予再於本院審理到庭證述，堪認已完足為合法調查之證
    據，故上開各該證人於偵訊時之證述，均堪認有證據能力。
二、按刑事訴訟法第159條之5第2項所規定：「當事人、代理人
    或辯護人於法院調查證據時，知有第159條第1項不得為證據
    之情形，而未於言詞辯論終結前聲明異議者，視為有前項之
    同意。」乃係基於證據資料愈豐富，愈有助於真實發現之理
    念，酌採當事人進行主義之證據處分權原則，並強化言詞辯
    論主義，透過當事人等到庭所為之法庭活動，在使訴訟程序
    順暢進行之要求下，承認傳聞證據於一定條件內，得具證據
    適格。此種「擬制同意」，因與同條第一項之明示同意有別
    ，實務上常見當事人等係以「無異議」或「沒有意見」表示
    之，斯時倘該證據資料之性質，已經辯護人閱卷而知悉，或
    自起訴書、判決書之記載而了解，或偵、審中經檢察官、審
    判長、受命法官、受託法官告知，或被告逕為認罪答辯或有
    類似之作為、情況，即可認該相關人員於調查證據之時，知
    情而合於擬制同意之要件（最高法院96年度台上字第4174號
    判決意旨參見）。經查，除上開供述證據外，本判決下列所
    引用之其餘被告以外之人於審判外之供述證據，檢察官及被
    告於原審及本院準備程序及審判期日中均未就證據能力有所
    爭執，且迄至言詞辯論終結前亦未聲明異議，本院審酌上開
    證據資料製作時之情況，均無違法不當及證明力明顯過低之
    瑕疵，亦認為以之作為證據應屬適當，揆諸前開規定，均認
    有證據能力。
三、又刑事訴訟法第159條第1項：「被告以外之人於審判外之言
    詞或書面陳述，除法律有規定者外，不得作為證據。」該所
    謂「被告以外之人於審判外之言詞或書面陳述」，並不包含
    「非供述證據」在內。按照相機拍攝之照片，係依機器之功
    能，攝錄實物形貌而形成之圖像，除其係以人之言詞或書面
    陳述為攝取內容，並以該內容為證據外，照片所呈現之圖像
    ，並非屬人類意思表達之言詞或書面陳述，當不在上引規定
    「被告以外之人於審判外之言詞或書面陳述」之範圍內，其
    有無證據能力，自應與一般物證相同，端視其取得證據之合
    法性及已否依法踐行證據之調查程序，以資認定。（最高法
    院97年度臺上字第3854號判決意旨參見）。現場照片（見警
    卷第22至23頁）係員警拍攝案發現場相關照片，並非供述證
    據，而無傳聞法則之適用，惟上開照片既係透過相機拍攝後
    所得，且與本案犯罪事實具有關聯性，復經法院踐行證據之
    調查程序，自有證據能力。
貳、實體部分：
一、訊據上訴人即被告謝儀成（下稱被告）矢口否認有何性騷擾
    及強制猥褻之犯行，辯稱：顏敬倫係其子之友人，當天是顏
    敬倫帶Ａ女、秦孟瑋、張力予等人到其住處喝酒聊天，席間
    Ａ女要認其作義父，其說好，然後就親Ａ女之臉頰與嘴巴各
    1次，Ａ女沒有拒絕，Ａ女很高興，之後其看Ａ女的長褲破
    了，就拿新臺幣（下同）1000元給Ａ女，要Ａ女去買褲子，
    後來其有點醉，想睡覺，要顏敬倫跟其它朋友先回去，其問
    Ａ女這麼晚了，要不要留下來一起睡，Ａ女說好，其就跟Ａ
    女一起躺在床上，其習慣脫外褲僅穿內褲睡覺，Ａ女就睡在
    伊旁邊，並沒有摸Ａ女，Ａ女也沒有摸其，沒多久，Ａ女就
    大喊救命，伊就開門讓Ａ女出去，顏敬倫跟其他朋友還在門
    外，猛力敲門，質問其為什麼發生這種事，並要求拿5萬元
    平息這件事，其覺得是被仙人跳云云；另改稱其間沒有親嘴
    巴，只有親臉頰云云（見原審卷第27頁）；復於本院審理中
    辯稱：其沒有親嘴，只有親吻臉頰1次；其只有親吻Ａ女的
    臉頰，並沒有關門摸她，因為大家都進來裡面坐；也沒有摸
    到Ａ女的肚子，其睡著了云云（見本院卷第118、120、121
    頁）。經查：
  (一)被告於上開時間、地點，乘告訴人Ａ女猝不及防之際，數次
    親吻告訴人Ａ女之臉頰及嘴唇，嗣以前述強制方式，欲使告
    訴人Ａ女撫摸被告謝儀成之陰莖未果，又以強制方式，撫摸
    告訴人Ａ女之腹部得逞，惟未能進而撫摸告訴人Ａ女之陰阜
    及胸部，又以手摀住告訴人Ａ女之口禁止其對外呼喊求救等
    事實，業據告訴人Ａ女於警詢、偵訊及原審及本院審理中均
    證述明確（見警卷第6至11頁；偵卷第20至26頁、第41至44
    頁、第45至48頁；原審卷第90至109頁；本院卷第89頁至90
    頁反面），核與證人秦孟瑋於警詢、偵訊及原審審理中之證
    述（見警卷第12至14頁；偵卷第45至48頁；原審卷第90至
    109頁）、證人張力予於偵訊及原審及本院審理時之證言（
    見偵卷第53至55頁；原審卷第186至190頁；本院卷第91、92
    頁），復有證人顏敬倫於警詢、偵訊及原審審理中之證述情
    節可參（見警卷第15至16頁；偵卷第20至26頁；原審卷第
    126至130頁），並有現場照片（見警卷第22至23頁）、證人
    顏敬倫手繪之現場圖（見偵卷第25頁）、告訴人Ａ女手繪之
    現場圖（見原審卷第113頁）附卷可稽。
  (二)而就被告強吻告訴人Ａ女臉頰及嘴唇之性騷擾犯行部分，經
    核告訴人Ａ女歷次應訊時所指述、證述之案發經過，尚屬一
    致，且與證人顏敬倫、秦孟瑋、張力予歷次應訊時所證述內
    容，均大致相符。證人Ａ女於偵查中證稱：被告要其坐到右
    手邊，大家在場時有強吻其臉；後來顏敬倫去吐，被告又強
    吻其嘴巴等語（見偵卷第22頁）；偷親不止1次，有親臉2次
    ，是突然性的，其反應不過來，反應時已親完了；他親我嘴
    2次等語（見偵卷第42頁）；繼於原審證稱：後來到比較後
    面時，被告有親其臉頰，然後也有親吻其嘴唇（原審卷第92
    頁）、來不及（反應）、太快了等語（見原審卷第92頁反面
    、93頁）。證人秦孟瑋於偵查中證稱：其有看到被告親Ａ女
    的臉2次；並沒有看到親嘴巴等語（見偵卷第46頁）。被告
    手搭著Ａ女肩膀，然後親臉頰，「小黑」喝醉去廁所吐，張
    力予陪他去，其有陪他去，進來有看到被告親Ａ女一下，Ａ
    女臉色怪怪的，就是不想樣子（見原審卷第99頁反面、第
    100頁）；其沒有看到親嘴巴，只有看到親臉頰等語（見原
    審卷第102頁反面、第103頁）。證人張力予於偵查中證稱：
    後來被告叫Ａ女坐在他右手邊，開始對她毛手毛腳；「小黑
    」喝醉了去廁所，其跟著去照顧他，剛好轉頭看時，看到被
    告在親Ａ女，是親臉和嘴巴，其在看電視，廣告時有看到3
    、4次；第一、二次是親臉頰；後來「小黑」去吐，其轉頭
    看到被告搭Ａ女的肩，頭直接過去親Ａ女的嘴巴，Ａ女看起
    來不知所措，很不情願的樣子等語（見偵卷第53、54頁）；
    其有看到被告親Ａ女臉頰，看到被告親吻Ａ女臉頰2次，有
    一次是顏敬倫在吐，其到廁所去看顏敬倫時，回頭看到Ａ女
    坐在謝儀成旁邊，謝儀成有親吻Ａ女臉頰，另一次是顏敬倫
    已經吐完返回座位，又看到謝儀成親吻Ａ女臉頰；一下子而
    已，大約三秒鐘；Ａ女一直看其，謝儀成是搭著Ａ女肩膀，
    強把Ａ女往謝儀成身邊拉過去親吻，Ａ女的表情很無奈，Ａ
    女頭有稍微往後仰，但Ａ女沒有說什麼話，也沒有出什麼聲
    音，其覺得很驚訝，並沒說什麼；秦孟瑋有看到，顏敬倫已
    經喝醉了等語（見原審卷第188頁正反面），復於本院審理
    中證稱：其看到被告有親臉，幾次記不清楚等語（見本院卷
    第91頁反面），均明確證述被告確有親吻告訴人Ａ女之事實
    。雖告訴人Ａ女所證述遭被告強吻之次數，較諸證人秦孟瑋
    、張力予所證述之目擊次為多，且證人張力予於偵查中證稱
    目睹被告2度親Ａ女臉頰，1次親嘴巴，嗣於原審審理中證稱
    僅見被告2次親吻Ａ女臉頰等情，前後不一，惟按證人之陳
    述有部分前後不符，或相互間有所歧異時，或因記憶淡忘、
    或事後迴護被告、或因其他事由所致，究竟何者為可採，法
    院仍得本其自由心證予以斟酌，非謂一有不符或矛盾，即應
    認其全部均為不可採信（參考最高法院74年臺上字第1599號
    判例要旨、同院90年度臺上字第6078號判決要旨）；又認事
    採證、證據之取捨及證據證明力之判斷，俱屬事實審法院之
    職權，苟無違證據法則，自不能指為違法；是供述證據前後
    雖有差異或矛盾，事實審法院非不可本於經驗及論理法則，
    斟酌其他情形，作合理之比較，定其取捨；其就供述證據之
    一部，認為真實者，予以採取，亦非法則所不許。因之，證
    人供述之證據，前後縱有差異，事實審法院依憑證人前後之
    供述證據，斟酌其他證據，本於經驗法則與論理法則，取其
    認為真實之一部，作為論罪之證據，自屬合法（參考最高法
    院90年度臺上字第6943號判決意旨）。查現場係被告與告訴
    人Ａ女、證人顏敬倫、秦孟瑋、張力予5人飲酒作樂，酒酣
    耳熱之際，各該人等就在場人所為作動細節未能精確記憶描
    述，前後所述或有出入，自與常情無違，且被告各次強吻告
    訴人Ａ女之時間均僅歷時2至3秒，極為短暫，且席間證人顏
    敬倫尚且酒醉至廁所嘔吐，證人秦孟瑋、張力予猶曾離席前
    往廁所關心因不勝酒力而嘔吐之證人顏敬倫，且證人張力予
    於本院審理中亦證稱：顏敬倫喝醉去嘔吐的時候，被告有叫
    其去看顏敬倫，那個廁所在走出房門的左邊，不是在房間裡
    面，被告住的地點並沒有衛浴連在一起等語（見本院卷第92
    頁），顯見證人顏敬倫前往嘔吐之廁所猶在被告住處房間之
    外，並無毗連，是以證人秦孟瑋、張力予因未全程近距離觀
    察被告與告訴人Ａ女全部互動過程，而未能逐次目睹被告強
    吻告訴人Ａ女之經過，亦屬事理之常，又在場之證人顏敬倫
    於偵查中雖證稱並未沒有注意到被告有毛手毛腳，因當時其
    已喝醉，被告有叫告訴人Ａ女坐到他旁邊，要收她當乾女兒
    ，但其沒有看到被告有親她或摸她，其去吐的時候發生何事
    其不清楚等語（見偵卷第21頁）；復證稱：其沒有注意到被
    告對Ａ女之肢體動作，是事後聽張力予、秦孟瑋說被告有對
    Ａ女不禮貌，說有搭Ａ女肩膀，親Ａ女；沒有看到被告親Ａ
    女（見原審卷第128頁），未目睹被告有無強吻Ａ女之過程
    ，惟其於是日酒醉至嘔吐，猶需證人秦孟瑋、張力予至廁所
    陪同關切，就過程未能全程目睹見聞被告為過程，亦與常情
    不悖。況被告辯以其覺得本件係「仙人跳」云云，無非意指
    遭設局誣攀，然苟以告訴人Ａ女夥同在場其他證人秦孟瑋、
    張力予、顏敬倫等人設此陷阱誣陷被告，衡情理應詳為謀劃
    應對，力求指證一致，惟證人顏敬倫自始證稱其因酒醉未目
    睹，且證人秦孟瑋、張力予亦證稱證人顏敬倫確有酒醉一事
    ，且就目睹之過程均係就個人觀察見聞之片段，渠等指證當
    無虛構勾串之情事，應無疑義。況被告於原審原即坦承確有
    親吻Ａ女臉頰及嘴巴之事實，復改口稱其僅親臉頰云云，然
    姑不論及爭執親吻次數及部位，均無解其確有在場強吻Ａ女
    之事實。被告辯以證人Ａ女遭被告親吻次數、部位不一云云
    ，尚不足為有利被告之認定。再觀諸告訴人Ａ女就被告如何
    遭強吻之過程及感受，始終能鉅細靡遺之清楚描述，堪認告
    訴人Ａ女遭被告為強吻臉頰及嘴唇之性騷擾犯行部分所為之
    證述內容，信而有徵，應堪採信。
  (三)至被告以上開施以不法腕力方式圖使告訴人Ａ女撫摸其陰莖
    未果、徒手伸入告訴人Ａ女衣物內撫摸腹部得逞，欲撫摸告
    訴人Ａ女陰阜及胸部未果，然已徒手伸入告訴人Ａ女衣物內
    撫摸腹部得逞等情節，業據告訴人Ａ女歷次應訊時所指證明
    確，亦屬一致，其證詞並無明顯瑕疵，且與被告間並無仇恨
    怨隙，衡情渠等均當無甘冒偽證重罪而設詞誣陷被告之必要
    。且證人Ａ女於原審證稱：其表示妳要回家之後，被告就跟
    顏敬倫、張立予、秦孟瑋3個人說有話要私底下跟其談，請
    他們3個人出去；後來他們3個人有先出去，其很錯愕不知道
    該怎麼辦；因為被告有脫去自己的外褲剩1件四角褲，強拉
    著其右手去摸他的生殖器官，但是其有反抗沒有摸到；反抗
    就是很用力的把手收回來；之後其就一直跟他說要回家，其
    真的不想在那邊，然後被告就叫其先坐在床上，說等一下就
    好了，坐在床上之後就叫其躺著，其躺在最外面，躺著之後
    就叫其躺進去一點躺到裡面，其一直說要回家但是被告不讓
    其回家，之後被告就坐上來床上，後來就用他的手抓著其右
    手，然後另外1隻手去摸其的下體，其用手抓住被告的左手
    不讓他摸，後來其一直在反抗，他還想把手伸進去其的褲子
    裡面，然後摸到了腹部，之後其就一直大叫顏敬倫的綽號「
    小黑」，顏敬倫有聽到，然後他們就要衝進來才發現門是鎖
    的，敲門敲了一段時間，被告才起來去開門，當他們進來的
    時候就是已經看到其坐在床上一直哭等語（見原審卷93頁反
    面、第94頁）。復於本院審理中證稱：被告首先強拉其的手
    去摸他的下部，其有跟他硬扯，後來要其坐在床上，要其躺
    著，其有拒絕，但是他很強硬；後來他強行要把他的手摸到
    其下部，其也有跟他拉扯，他有摸到其的肚皮，也有摸到接
    近下體的地方；就是很接近。但是沒有真正摸到，被告沒有
    摸到胸部的位置，是從胸部的下端到肚臍的下圍，但是沒有
    摸到下體；被告把顏敬倫他們叫出去的時候，他就有脫了；
    他們出去之後，被告先去上廁所，直接褲子就脫掉，所以只
    剩下四角褲；從關上房門後開始計算不到15分鐘；被告就是
    把其的嘴巴摀住，其手有去阻止，因為一直叫，所以被告把
    其的嘴巴摀住；被告開門後，顏敬倫3人到場，其衣衫不整
    ，然後一直哭；其衣服有拉扯，就是還是有穿著，但是比較
    凌亂，沒有被脫掉，但是很凌亂；其一直跟他說其要走，他
    一直跟其說等一下，就沒有別的對話了；被告是把手伸進去
    ；因為其一直反抗，他也沒有時間脫；他算有，因為被告從
    我褲子旁邊要拉下來，但是拉不下來，就用手伸進去；被告
    摸是伸到裡面，沒有碰到乳房就是其手一直拉著，因為其知
    道他要摸，所以一直在擋他等語（見本院卷第87頁反面至第
    88頁反面）。證人Ａ女雖此部分案發過程並無第三人目擊，
    惟告訴人Ａ女證述其遭被告強行撫摸之過程，其有大聲對外
    呼救求援等情，確核與在套房外等候之證人顏敬倫、秦孟瑋
    、張力予等人所證述情節相符；且證人顏敬倫、秦孟瑋、張
    力予在房外聽聞告訴人Ａ女呼救求援後，猛力拍擊房門進入
    房間後，確實目睹告訴人Ａ女衣衫不整在床上哭泣，被告謝
    儀成下半身僅著內褲等情，亦據證人顏敬倫、秦孟瑋、張力
    予始終證述綦詳。再參以於證人顏敬倫欲介紹被告與告訴人
    Ａ女認識並成為義父義女關係，被告謝儀成與告訴人Ａ女於
    案發當日係因證人顏敬倫介紹而首次見面一節，既為被告始
    終所不否認，且據告訴人Ａ女、證人顏敬倫、秦孟瑋、張力
    予證述在案，而被告於警詢時供稱：其脫下外褲著內褲睡覺
    ，上衣未脫掉；當時渠等睡在一起時其抱她抱太緊，她就喊
    救命等語（見警卷第5頁），復於偵訊時供稱：案發當時其
    已脫去外褲僅著內褲與告訴人Ａ女躺在床上，且其抱著告訴
    人Ａ女等語（見偵卷第9頁），則衡諸常情，苟被告認告訴
    人Ａ女為義女之意念確屬真誠，則彼等情誼形同父女，當絕
    無男女情欲非分之想，且是日係被告與告訴人Ａ女初次見面
    ，理應無此毫不避嫌，僅著內褲即床上緊抱告訴人Ａ女等有
    悖於人情義理分際之舉動。足見被告係以認義父義女為由，
    鬆懈告訴人Ａ女之戒備，並以Ａ女面對此等情境倍感錯愕、
    不知所措之際，遂行其對告訴人Ａ女為不法侵犯之目的，故
    告訴人Ａ女所為關於被告對其為上開強制猥褻犯行之指證，
    亦屬有據，當堪採信。
  (四)被告之辯護人於雖另辯護稱猥褻主觀要件本難判斷，須依客
    觀事實判斷行為人是否主觀上興奮或色慾、刺激或滿足性慾
    之表情，告訴人Ａ女於本院審理中證稱被告當時表情很鎮定
    云云，亦不符合猥褻之主觀要件等語。惟按刑法上之強制猥
    褻罪，所稱「猥褻」係指姦淫以外足以興奮或滿足性慾之一
    切色情行為而言，凡在客觀上足以誘起他人性慾，在主觀上
    足以滿足自己性慾者，均屬之（最高法院63年台上字第2235
    號判例、93年度台上字第5559號判決意旨可資參照）。雖告
    訴人Ａ女於本院結證稱：當時被告沒有說對其說要為性交；
    其不知道、看不到被告有無興奮、下體勃起（見本院卷第88
    頁反面）；當時被告的表情就是很鎮定等語（見本院卷第89
    頁反面），然被告係先脫去自身之外褲，僅著內褲，並強力
    抓住告訴人Ａ女之右手往其陰莖靠近，欲使Ａ女為撫摸其陰
    莖，惟遭告訴人Ａ女立即拒絕掙脫，被告旋另側躺緊摟住Ａ
    女往床內移動，並以其左、右手分別抓住Ａ女之右、左手，
    復以一腳壓在Ａ女之雙腳上，並將其右手伸入告訴人Ａ女之
    上衣下擺，撫摸告訴人Ａ女之腹部，並欲往下撫摸告訴人Ａ
    女之陰阜，遭告訴人Ａ女立即阻擋抗拒，並以左手拉制被告
    之右手，被告復往上撫摸告訴人Ａ女之胸部，惟亦遭告訴人
    Ａ女立即阻擋抗拒，並以左手拉制謝儀成之右手，亦無法撫
    摸告訴人Ａ女之胸部，惟謝儀成已伸入告訴人Ａ女衣物內並
    撫摸告訴人Ａ女之腹部得逞等情，迭據告訴人Ａ女指證甚明
    。告訴人Ａ女本院稱：被告係先強拉其手摸被告下部，其有
    與被告硬扯；後來他強行把手摸其下部，其也有拉扯，有摸
    到肚皮，也有摸到其接下體的地方；就是很接近，被告沒有
    摸到胸部的位置，是從胸部下端到肚臍下圍，但沒有摸到下
    體；因被告從其褲子旁邊要拉下來，但拉不下來，就用手伸
    進去等語（見本院卷第87頁反面、第88頁、第89頁反面）；
    被告摸是伸到裡面，沒有碰到乳房，就是其手一直拉著，因
    為其知道他要摸，所以一直在擋他等語（見本院卷第90頁反
    面）。被告支開告訴人Ａ女同行友人，面對初識之告訴人Ａ
    女獨處一室，自行脫掉外褲僅著內褲，強拉Ａ女之手欲撫摸
    其陰莖，另欲撫摸Ａ女之胸部及下體，均因Ａ女抗拒而未得
    觸及，已足以逗引被告性慾之興奮，更足使人引起噁心、下
    流、厭惡之感，且其已伸手進入告訴人Ａ女所著衣物之內，
    並撫摸Ａ女自胸部下端到肚臍下圍近下體處之腹部，其行為
    顯已撫摸Ａ女衣著內之私密部位且接近胸部及下體等女性性
    徵部位，被告此等撫摸行為，不僅在客觀上足以刺激被告之
    性慾，且亦會使普通一般人產生厭惡或羞恥之感，而侵害性
    的道德感情，其所為顯見被告主觀上係為滿足自己性慾，客
    觀上足以誘起他人性慾，當屬猥褻行為。縱以被告斯時表情
    鎮定、並未言明欲性交等有關色慾之事，惟行為人犯案時之
    言語、表情，常可窺其主觀之意念，然興奮之表情或對被害
    人明示其意圖，並非強制猥褻時所必然，尚未足以告訴人Ａ
    女證稱被告表情鎮定、未言明其意圖即認並無本件強制猥褻
    犯行。又告訴人Ａ女於本院審理中雖證稱：依其判定，被告
    是要對其強制性交，因為他有把褲子脫掉，而且要摸其的下
    體等語，然此尚屬告訴人主觀之推測，固以被告客觀所為確
    係有關男女情色風化之事，惟此尚未足遽認被告確以強制性
    交之犯意而有上開舉措，併此敘明。
  (五)至被告辯稱其有交付Ａ女新臺幣（下同）1000元一節，核與
    告訴人Ａ女另證稱被告確有交付1000元之事實，然告訴人Ａ
    女另證稱：被告有給其1000元，但其沒有收；叫其去買一條
    好看的褲子；是在另3人出去之前給其1000元等語（見原審
    卷第94頁反面）；復於本院證稱：其並未收取1000元，且係
    被告叫其購買衣服之用等語（見本院卷第87頁反面）。而被
    告於偵查中亦自承因被害人褲子破了，其要拿錢給她買褲子
    等語（見偵卷第9頁），足見是日被告固有提出1000元予告
    訴人Ａ女之事實，惟係欲供告訴人Ａ女購買服裝之用，自難
    認上開被告交付1000元予告訴人Ａ女一事，與本件被告犯行
    有何對價或關連。參以當天現場係被告原為認Ａ女義女，義
    父以長輩之姿提供現金餽贈Ａ女自行購買衣物，亦與常情無
    違。
  (六)又被告另以其遭「仙人跳」置辯，然查：告訴人Ａ女首遭被
    告親吻之時，神情勉強，試圖推拒，嗣告訴人Ａ女遭被告強
    行撫摸之際，告訴人Ａ女尚且大聲對外呼喊求救等情，均據
    告訴人Ａ女、證人顏敬倫、秦孟瑋、張力予證述明確，從而
    被告辯稱係告訴人Ａ女自願云云，是否有據，顯有疑問。再
    者，本案查獲經過為：負責偵辦本案之臺中市政府警察局第
    一分局員警張景旭、蘇淇政、林建安等人於98年11月22日凌
    晨0至4時擔服執行巡邏勤務，其中員警張景旭係於該日凌晨
    2時許執行巡邏勤務行經案發地點之光復路合作大樓電梯口
    附近，適見告訴人Ａ女及證人顏敬倫等人在該處逗留，而告
    訴人Ａ女正在哭泣，員警張景旭遂趨前關心，並勸導渠等深
    夜勿在外遊蕩；嗣於該日2時4分許該處不詳住戶報案指稱大
    樓外似有青少年持棍棒聚集，員警蘇淇政、林建安經派遣於
    該日凌晨2時9分許抵達現場，則見告訴人Ａ女哭得很傷心，
    另一位女子正在安撫告訴人Ａ女，旁邊還有被告及4、5名年
    輕男子在場，員警趨前詢問發生何事，告訴人Ａ女起先不敢
    講，之後員警將兩位女子帶離稍遠的地方再次詢問，告訴人
    Ａ女始向員警表示在房內遭被告撫摸，另名女子亦向員警陳
    述告訴人Ａ女遭被告性騷擾及強制撫摸的事情，該名女子向
    員警表示被告的乾兒子（即證人顏敬倫）帶告訴人Ａ女去認
    乾爹，可是被告把告訴人Ａ女帶到房間裡上下其手、撫摸告
    訴人Ａ女的身體等語，員警再當場詢問證人顏敬倫，證人顏
    敬倫向員警表示其欲介紹被告給告訴人Ａ女認乾爹，但沒想
    到被告對告訴人Ａ女作這樣的事情等語，被告雖當場聽聞告
    訴人Ａ女、另名女子及證人顏敬倫之指述，但被告始終低頭
    不語，亦未辯駁，狀似默認，又員警在場時，並未聽聞任何
    人開口要求被告賠償5萬元善了此事等情，業據證人張景旭
    、蘇淇政、林建安於原審審理中證述明確（見原審卷第167
    至173頁），並有臺中市警察局第一分局99年12月15日中分
    一偵字第0990036213號函檢送之受理各類案件紀錄單、員警
    工作紀錄簿（詳原審卷第83至85頁）、100年2月16日中市警
    一分偵字第1000004688號函檢附之員警工作紀錄簿（見原審
    卷第136至139頁）附卷可稽。綜合上開事證，可徵事發後，
    證人顏敬倫等人雖有與被告理論爭執之情，惟告訴人Ａ女既
    與證人顏敬倫等人具朋友交情，且本案源於證人顏敬倫介紹
    被告謝儀成與告訴人Ａ女認識而起，則證人顏敬倫等人得知
    告訴人Ａ女受有委屈，基於朋友情義為告訴人Ａ女討回公道
    而質問被告，與被告談判，尚核與常情不悖。再參以告訴人
    Ａ女於本案案發時，僅年滿18歲，涉世未深，突遭強制侵害
    ，頓時手足無措、慌亂無助，亦不違反常情，此時證人顏敬
    倫等人主張私下解決，尚難苛求告訴人Ａ女於員警第一次巡
    邏至現場時，應即刻機警向員警張景旭報案處理。況依據證
    人張景旭、蘇淇政、林建安之證述，渠等抵達現場時，告訴
    人Ａ女始終處於哭泣、難過之狀態，且經員警繼續追問事情
    始末後，隨即道出遭被告性騷擾及強制撫摸之情節，苟係告
    訴人Ａ女等人設下「仙人跳」之計欲向被告詐財，則告訴人
    既係設局訛詐之人，既見被告中計而有不當之舉動，當無哭
    泣、難過之情緒表現可言；且於員警到場關切時，更當故作
    泰然無事，以防員警起疑追查後，識破技倆反有遭受誣告訴
    追之風險，而豈有可能自始至終均哭泣不止，招致員警關切
    反自曝犯行？而倘若被告確遭設計誣陷，則於員警到場時，
    理應據理力爭，並當場陳明遭告訴人Ａ女之友人脅迫設局之
    情事，以維自身權益，被告於員警當場詢問時，對於告訴人
    Ａ女及證人顏敬倫等人之當面指控，亦無積極辯駁，現場反
    應反係低頭默然無語，益徵其畏罪情虛甚明。基上所述，告
    訴人Ａ女指訴遭被告性騷擾及強制猥褻等情節，並非虛妄，
    被告上開辯解，均無足採。
  (七)綜上所述，被告前開所辯，均不足採信，其上開對告訴人Ａ
    女為性騷擾及強制猥褻等犯行，事證明確，均堪認定，應依
    法論科。
二(一)按刑法第224條強制猥褻罪所規定之「猥褻行為」，係指性
    交（舊法之姦淫）以外，足以興奮或滿足性慾之一切色情行
    為而言（最高法院63年台上字第2235號判例要旨、94年度台
    上字第2873號判決要旨、99年度台上字第4484號判決要旨供
    參），亦即在客觀上足以誘起他人性慾，在主觀上足以滿足
    自己性慾，侵犯他人性自由之權利，使人有被侵犯之被害感
    覺，係屬於性侵害之概念；至於性騷擾防治法第25條規定之
    「性騷擾」，指對被害人之身體為偷襲式、短暫性、有性暗
    示之不當觸摸，含有調戲意味，而使人有不舒服之感覺，但
    不符強制猥褻構成要件之行為而言；故性騷擾罪與強制猥褻
    罪之犯罪構成要件並不相同（最高法院99年度台上字第2516
    號判決要旨供參）。又性騷擾防治法第25條第1項所謂強制
    觸摸罪，依同法第2條將性騷擾定義為「本法所稱性騷擾，
    係指性侵害犯罪以外，對他人實施違反其意願而與性或性別
    有關之行為」之旨，雖與刑法第224條強制猥褻罪，均以「
    違反其意願」作為犯罪之構成要件，惟強制觸摸罪係以「乘
    人不及抗拒」之方法為之。所謂「乘人不及抗拒」乃指行為
    人以偷襲式、短暫性之觸摸，使被害人未能及時反應，行為
    人則已然完成侵害行為而言。若行為人係持續、反覆為觸摸
    行為，或被害人有閃避、抗拒之動作，甚或因驚嚇而不能或
    不敢抗拒，既已妨害被害人性決定自由，自屬強制猥褻之範
    疇。又關於性騷擾之認定，依性騷擾防治法施行細則第2條
    規定，尚應就個案審酌事件發生之背景、環境、當事人之關
    係、行為人之言詞、行為及相對人之認知等具體事實認定之
    （最高法院100年度台上字第2479號判決要旨供參）。
  (二)查被告謝儀成於飲酒聊天時，係乘告訴人Ａ女不及抗拒之際
    ，先接續親吻告訴人Ａ女之臉頰2次、嘴唇1次，復於證人顏
    敬倫、秦孟瑋、張力予短暫離席時，又接續親吻告訴人之臉
    頰、嘴唇各1次，而被告謝儀成每次親吻告訴人Ａ女時，各
    次均僅歷時約2至3秒，且均係乘告訴人Ａ女猝不及防而未及
    抗拒之狀態下為之等情，業據告訴人Ａ女於原審審理中證述
    綦詳（見原審卷第106頁反面至第107頁反面），是以被告係
    以偷襲式、短暫性、有性暗示之親吻臉頰及嘴唇之行為，使
    告訴人Ａ女未能及時反應，被告謝儀成上開親吻行為含有調
    戲意味，並使告訴人Ａ女有不舒服之感覺，故核被告謝儀成
    此部分所為，應堪認均構成性騷擾防治法第25條第1項之意
    圖性騷擾，乘人不及抗拒而為親吻其臉頰及嘴唇之行為罪。
    另被告復脫去自身之外褲，僅著內褲，並突然強力抓住告訴
    人Ａ女之右手往其陰莖靠近，欲使告訴人Ａ女為撫摸其陰莖
    ，惟遭告訴人Ａ女立即拒絕掙脫，而未觸及被告之陰莖，復
    側躺緊摟住告訴人Ａ女往床內移動，並以其左、右手分別抓
    住告訴人Ａ女之右、左手，復以一腳壓在Ａ女之雙腳上，致
    告訴人Ａ女無法掙脫後，旋將其右手伸入告訴人Ａ女之上衣
    下擺，撫摸告訴人Ａ女之腹部，並欲往下撫摸告訴人Ａ女之
    陰阜，惟告訴人Ａ女立即阻擋抗拒，並以左手拉制被告之右
    手，因而無法撫摸告訴人Ａ女之陰阜，繼之欲往上撫摸Ａ女
    之胸部，惟亦遭告訴人Ａ女立即阻擋抗拒，並以左手拉制被
    告之右手，因而亦無法撫摸告訴人Ａ女之胸部，惟被告已伸
    入告訴人Ａ女衣物內並撫摸胸部下端到肚臍下圍處得逞，且
    告訴人Ａ女遭被告強行撫摸過程中，一邊抵抗一邊向外呼喊
    求救，被告復以手摀住Ａ女嘴部，被告主觀上係為滿足自己
    性慾，且其已伸手進入告訴人Ａ女所著衣物之內，並撫摸Ａ
    女自胸部下端到肚臍下圍近下體處之腹部，其行為顯已撫摸
    Ａ女衣著內之私密部位且接近胸部及下體等女性性徵部位，
    客觀上足以誘起他人性慾，核其所為，係犯刑法第224條強
    制猥褻罪。
  (三)公訴意旨雖認為被告於證人顏敬倫、秦孟瑋、張力予短暫離
    席時，其親吻告訴人嘴唇之犯行已構成刑法第224條之強制
    猥褻罪嫌，然查告訴人Ａ女於本院審理時業已證述：當時伊
    正在擔心證人顏敬倫喝酒過量去廁所嘔吐的情形，被告係趁
    伊不及防備時親伊臉頰跟嘴唇，時間僅2至3秒等情明確（見
    原審卷第107頁反面），是核諸告訴人Ａ女之證述情節，尚
    難認為被告此部分犯行已構成強制猥褻罪，惟此部分起訴之
    基礎社會事實既屬同一，仍屬法院審理之範圍，並應予變更
    起訴法條。至於被告於證人顏敬倫、秦孟瑋、張力予短暫離
    席時，另有親吻告訴人臉頰1次之犯行，雖未據記載於起訴
    書之犯罪事實欄內，惟此部分與前揭起訴論罪之意圖性騷擾
    乘人不及抗拒而為親吻其臉頰及嘴唇之行為罪，有接續犯之
    實質上一罪法律關係，本院自得併予審理，附此敘明。
  (四)被告先後乘告訴人Ａ女不及抗拒而親吻其臉頰共3次、嘴唇
    共2次之行為，係基於單一犯罪目的，利用同一犯罪機會接
    續為之，所侵害同一法益，應屬實質上一罪，而論以接續犯
    。
  (五)另按強姦或強制猥褻罪，本含有妨害自由之性質。若該妨害
    自由行為，已可認為係強姦或強制猥褻行為之著手，即祇成
    立單一之強姦罪或強制猥褻罪。必其妨害自由時尚未著手，
    或強將被害人帶至他處，或其妨害自由持續相當時間後才開
    始強姦或強制猥褻之行為，方有成立妨害自由罪與強姦罪或
    強制猥褻罪牽連犯之可言（最高法院76年度台上字第2080號
    判決要旨參照）。查本件被告係已著手對告訴人Ａ女實施強
    制猥褻之行為，而在行為之過程中妨害自由，均已包括於其
    強制猥褻之行為中，不另論罪。
  (六)被告所犯上開二罪之間，犯意各別，行為不同，罪質互異，
    應予分論併罰。
  (七)被告前於97年間因詐欺案件，經臺灣臺中地方法院判處有期
    徒刑3月確定，甫於98年8月7日執行完畢，有臺灣臺中地方
    法院檢察署刑案資料查註紀錄表及臺灣高等法院被告前案紀
    錄表各在卷可稽，其於受有期徒刑之執行完畢後，5年以內
    故意再犯本件有期徒刑以上之2罪，均為累犯，各應依刑法
    第47條第1項規定加重其刑。
三、原審判決就被告為違反性騷擾防治法第25條第1項部分事證
    明確，並適用刑事訴訟法第299條第1項前段、第300條，性
    騷擾防治法第25條第1項，刑法第11條前段、第47條第1項，
    刑法施行法第1條之1第1項、第2項前段之規定，並審酌被告
    身為告訴人Ａ女之長輩，見告訴人Ａ女涉世未深，智慮尚淺
    ，竟以認義父義女之名義，鬆懈告訴人Ａ之心防，趁告訴人
    Ａ女不及防備之際，恣意親吻告訴人Ａ女之臉頰及嘴唇，手
    段惡劣，造成告訴人Ａ女身心受創非輕，其犯後否認犯行，
    亦未對告訴人Ａ女為任何道歉或賠償，於犯後態度部分尚無
    從為其有利之考量，暨其素行（詳本院卷附臺灣高等法院被
    告前案紀錄表）、國小畢業之智識程度、業工、家庭經濟狀
    況勉持、罹患疾病之生活狀況（見警卷第2頁調查筆錄之記
    載；原審卷第50頁、第192頁、第204頁之診斷證明書及中國
    醫藥大學附設醫院函）等一切情狀，量處有期徒刑4月，核
    其認事用法，尚無違誤，量刑亦稱妥適，應予維持。被告上
    訴辯以其親吻告訴人Ａ女之臉頰及嘴唇之行為係為父疼惜Ａ
    女之行為，且為Ａ女所同意云云，惟被告於警詢時辯稱：其
    自行靠近告訴人Ａ女的臉親她臉頰云云（見警卷第4頁）復
    於偵查中辯稱其認為其與談得來而親被害人；是其主動親她
    云云（見偵卷第8頁），顯見被告並無得告訴人同意而為之
    ；而告訴人Ａ女突遭被告強吻，事發突然，反應不及，且其
    表情無奈、不情願、不知所措，在場人亦感驚訝等情，被告
    係以偷襲式、短暫性、有性暗示之親吻臉頰及嘴唇之行為，
    使告訴人Ａ女未能及時反應，被告上開親吻行為含有調戲意
    味，並使告訴人Ａ女有不快之感，俱如前述，其上訴稱得告
    人Ａ女同意、係疼惜告訴人Ａ女之動作云云，尚無足採。是
    被告否認犯行，指摘原判決不當，為無理由。就此部分上訴
    ，應予駁回。
四(一)又原審判決就被告上開所犯強制猥褻罪部分，認係犯刑法第
    304條強制罪，而予論罪科刑，固非無見，惟按刑法上之強
    制猥褻罪，所稱「猥褻」係指姦淫以外足以興奮或滿足性慾
    之一切色情行為而言，凡在客觀上足以誘起他人性慾，在主
    觀上足以滿足自己性慾者，均屬之（最高法院63年台上字第
    2235號判例、93年度台上字第5559號判決意旨可資參照）。
    查被告係先脫去自身之外褲，僅著內褲，並強力抓住告訴人
    Ａ女之右手往其陰莖靠近，欲使Ａ女為撫摸其陰莖，惟遭告
    訴人Ａ女立即拒絕掙脫，被告旋另側躺緊摟住Ａ女往床內移
    動，並以其左、右手分別抓住Ａ女之右、左手，復以一腳壓
    在Ａ女之雙腳上，並將其右手伸入告訴人Ａ女之上衣下擺，
    撫摸告訴人Ａ女之腹部，並欲往下撫摸告訴人Ａ女之陰阜，
    遭告訴人Ａ女立即阻擋抗拒，並以左手拉制被告之右手，被
    告復往上撫摸告訴人Ａ女之胸部，惟亦遭告訴人Ａ女立即阻
    擋抗拒，並以左手拉制謝儀成之右手，亦無法撫摸告訴人Ａ
    女之胸部，惟謝儀成已伸入告訴人Ａ女衣物內並撫摸告訴人
    Ａ女之腹部得逞等情，迭據告訴人Ａ女指證甚明。告訴人Ａ
    女於本院稱：被告係先強拉其手摸被告下部，其有與被告硬
    扯；後來他強行把手摸其下部，其也有拉扯，有摸到肚皮，
    也有摸到其接下體的地方；就是很接近，被告沒有摸到胸部
    的位置，是從胸部下端到肚臍下圍，但沒有摸到下體；因被
    告從其褲子旁邊要拉下來，但拉不下來，就用手伸進去等語
    （見本院卷第87頁反面、第88頁、第89頁反面）；被告摸是
    伸到裡面，沒有碰到乳房，就是其手一直拉著，因為其知道
    他要摸，所以一直在擋他等語（見本院卷第90頁反面）。被
    告面對初識之告訴人Ａ女獨處一室，自行脫掉外褲僅著內褲
    ，強拉Ａ女之手欲撫摸其陰莖，另欲撫摸Ａ女之胸部及下體
    ，均因Ａ女抗拒而未得觸及，已足以逗引被告性慾之興奮，
    更足使人引起噁心、下流、厭惡之感，且其已伸手進入告訴
    人Ａ女所著衣物之內，並撫摸Ａ女自胸部下端到肚臍下圍近
    下體處之腹部，其行為顯已撫摸Ａ女衣著內之私密部位且接
    近胸部及下體等女性性徵部位，被告此等撫摸行為，不僅在
    客觀上足以刺激被告之性慾，且亦會使普通一般人產生厭惡
    或羞恥之感，而侵害性的道德感情，其所為顯見被告主觀上
    係為滿足自己性慾，客觀上足以誘起他人性慾，當屬猥褻行
    為至明。原審判決認被告手腳並用之強制方式，欲使告訴人
    Ａ女撫摸被告陰莖未果，被告復欲撫摸告訴人Ａ女之陰阜及
    胸部均未果，被告始終僅撫摸到告訴人Ａ女腹部等情，雖觀
    諸全案客觀事證，堪認被告應係基於強制猥褻告訴人Ａ女之
    主觀犯意（惟尚無證據足以認定被告有強制性交之主觀犯意
    ），而業已著手對告訴人Ａ女為強使其撫摸被告生殖器及企
    圖撫摸告訴人Ａ女陰阜及胸部等舉措，然被告始終僅撫摸到
    告訴人Ａ女之腹部，且告訴人Ａ女於過程中旋即大聲對外呼
    救，因門外等候之證人顏敬倫等人立即猛力敲門要求開門，
    被告此部分犯行遂嘎然中止，則以被告實際撫摸告訴人Ａ女
    之時間非長，撫摸之部位僅及於告訴人Ａ女之腹部，尚未及
    於陰阜、臀部、大腿內側及胸部等性敏感部位，則被告此部
    分行為是否在客觀上業足以誘起性慾，在主觀上業足以滿足
    性慾，尚非無疑，認實無從獲致被告此部分犯行業已達到猥
    褻之犯罪結果，而核諸刑法第224條之強制猥褻罪亦無處罰
    未遂犯之明文規定，是依罪證有疑，利歸於被告之原則，是
    認被告強拉告訴人之手欲使告訴人撫摸被告陰莖未果、被告
    以手腳壓制告訴人而撫摸告訴人腹部得逞、撫摸告訴人陰阜
    及胸部未果及以手摀住告訴人嘴巴禁止其對外呼喊求救等舉
    措，均係以強暴使告訴人行無義務之事或妨害告訴人行使權
    利之行為，而變更起訴法條應論以刑法第304條之強制既未
    遂罪云云，尚有未合。被告否認此部分犯行，提起上訴，固
    無理由，俱如前述，惟檢察官上訴意旨認被告此部分所為應
    係犯強制猥褻罪，非無理由，自應由本院就強制猥褻犯行部
    分連同定應執行刑予以撤銷改判。又檢察官於本院審理中另
    認被告另可能涉及強制性交未遂罪嫌，又告訴人Ａ女於本院
    審理中雖證稱：依其判定，被告是要對其強制性交，因為他
    有把褲子脫掉，而且要摸其的下體等語，然此尚屬告訴人Ａ
    女主觀之推測，惟被告客觀所為確係有關男女情色風化之行
    為，且確有施以不法腕力，固堪認定，而其主觀是否意在性
    交，無從遽認，有關被告意欲強制性交一說，尚屬告訴人Ａ
    女主觀之推測，並未足認定被告確以強制性交之犯意而為上
    開舉措，併此敘明。
  (二)爰審酌被告即係認告訴人為義女，身為告訴人Ａ女之長輩，
    見告訴人Ａ女涉世未深，智慮尚淺，竟以認義父義女為由，
    鬆懈告訴人Ａ之心防，藉故支開告訴人Ａ女之同行友人，對
    告訴人Ａ女為強行撫摸身體私密部位，其犯罪動機僅為滿足
    一己私慾，手段惡劣，造成告訴人Ａ女身心受創非輕，其犯
    後否認犯行，亦未對告訴人Ａ女為任何道歉或賠償，於犯後
    態度部分尚無從為其有利之考量，暨其素行（詳本院卷附臺
    灣高等法院被告前案紀錄表）、國小畢業之智識程度、業工
    、家庭經濟狀況勉持、罹患疾病之生活狀況（見警卷第2頁
    調查筆錄之記載；原審院卷第50頁、第192頁、第204頁之診
    斷證明書及中國醫藥大學附設醫院函、本院卷第49、95頁診
    斷證明書）等一切情狀，量處如主文第2項之刑。
五、被告經本院撤銷改判部分及有罪上訴駁回部分，由本院定其
    應執行之刑如主文第4項所示。
據上論斷，應依刑事訴訟法第368條、第369條第1項前段、第364
條、第299條第1項前段，刑法第224條、第47條第1項、第51條第
5款，判決如主文。
本案經檢察官朱介斌到庭執行職務。
中    華    民    國   100    年    12    月    6     日
          刑事第十庭      審判長法  官  江  錫  麟
                                法  官  周  瑞  芬
                                法  官  陳      葳                          
以上正本證明與原本無異。   
強制猥褻部分得上訴。
其餘部分不得上訴。
如不服本判決應於收受送達後10日內向本院提出上訴書狀，其未
敘述上訴之理由者，並得於提起上訴後10日內向本院補提理由書
（均須按他造當事人之人數附繕本）「切勿逕送上級法院」。
                                書記官  王  朔  姿

中    華    民    國   100    年    12    月    6     日